【裁判字號】    97,易,1325
【裁判日期】    971031
【裁判案由】    毒品危害防制條例
【裁判全文】
臺灣士林地方法院刑事判決              97年度易字第1325號
                                      97年度易字第1460號
公  訴  人  臺灣士林地方法院檢察署檢察官
被      告  甲○○
                    （另案於臺灣士林看守所寄押中）
上列被告因違反毒品危害防制條例案件，經檢察官提起公訴（97
年度毒偵字第1249號）及追加起訴（97年度毒偵字第1420號），
被告於準備程序中就被訴事實為有罪之陳述，經本院裁定進行簡
式審判程序後，判決如下：
    主  文
甲○○施用第二級毒品，累犯，處有期徒刑捌月；又施用第二級
毒品，累犯，處有期徒刑捌月。應執行有期徒刑壹年貳月。
    事實及理由
一、本案犯罪事實如下：甲○○前於民國89年間，因施用第二級
    毒品，經本院以89年度毒聲字第598 號案件裁定送勒戒處所
    觀察、勒戒後，認無繼續施用毒品之傾向，由臺灣士林地方
    法院檢察署檢察官以89年度毒偵緝字第127 號案件為不起訴
    處分確定；復於90年間，因施用第二級毒品，經本院以90年
    度毒聲字第117 號案件裁定送勒戒處所觀察、勒戒後，認無
    繼續施用毒品之傾向，由臺灣士林地方法院檢察署檢察官以
    90年度毒偵字第204 號案件為不起訴處分確定；又於90年間
    ，施用第二級毒品，除經本院以90年度毒聲字第689 號案件
    裁定送戒治處所強制戒治，嗣經本院以90年度毒聲字第1327
    號案件裁定停止戒治，所餘戒治期間付保護管束，而於90年
    11月7 日因停止強制戒治出所外，且經本院以90年度簡字第
    1189號案件判處有期徒刑6 月確定；再於91年間即上開停止
    戒治付保護管束期間內，施用第二級毒品，除經本院以91年
    度毒聲字第95號裁定撤銷停止戒治，令入戒治處所施以強制
    戒治，於91年8 月6 日強制戒治期滿執行完畢外，且經本院
    以91年度易字第509 號案件判處有期徒刑8 月確定；且於94
    、95年間，連續施用第二級毒品，經本院以95年度簡字第28
    1 號案件判處有期徒刑5 月確定，另於95年間，施用第二級
    毒品，經本院以95年度易字第1524號案件判處有期徒刑8 月
    確定，上開本院95年度簡字第281 號案件、95年度易字第15
    24號案件分別判處5 月、8 月之有期徒刑，經本院以96年度
    聲減字第1477號案件分別減刑，並定應執行刑為有期徒刑6
    月後，甲○○入監執行，甫於96年11月29日因縮刑期滿而執
    行完畢。詎其仍不知悔改，基於施用第二級毒品之犯意，先
    於97年3 月27日上午8 時57分為警採尿時往前回溯4 日內某
    時，在不詳地點，施用甲基安非他命1 次（檢察官起訴書原
    記載安非他命，嗣經檢察官於本院準備程序期日當庭更正）
    ，另於97年5 月13日上午9 時為警採尿時往前回溯4 日內某
    時，在不詳地點，施用甲基安非他命1 次（檢察官起訴書原
    記載安非他命，嗣經檢察官於本院準備程序期日當庭更正）
    ，嗣因甲○○為毒品列管矯治人口，為警於97年3 月27日、
    97年5 月13日分別通知其採集尿液檢體送驗，檢驗結果均呈
    安非他命類陽性反應，始查悉上情。
二、上開事實有下列證據可資證明：
（一）被告甲○○於本院之自白。
（二）臺灣尖端先進生技醫藥股份有限公司97年5 月28日濫用藥
      物檢驗報告1 份、臺灣尖端先進生技醫藥股份有限公司97
      年4 月14日濫用藥物檢驗報告1 份、應受尿液採驗人尿液
      檢體採集送驗記錄表2 份。
三、應適用之法條：
（一）按「施用第一、二級毒品為犯罪行為，毒品危害防制條例
      第10條定有處罰明文。故施用第一、二級毒品者，依上揭
      規定本應科以刑罰，惟基於刑事政策，對合於一定條件之
      施用者，則依同條例第20條、第23條之規定，施以觀察、
      勒戒或強制戒治之保安處分。又毒品危害防制條例於92年
      7 月9 日修正公布，自93年1 月9 日施行。其中第20條、
      第23條將施用毒品之刑事處遇程序，區分為『初犯』及『
      5 年內再犯』、『5 年後再犯』。依其立法理由之說明：
      『初犯』，經觀察、勒戒或強制戒治後，應為不起訴處分
      或不付審理之裁定；『5 年內再犯』者，因其再犯率甚高
      ，原實施之觀察、勒戒及強制戒治既已無法收其實效，爰
      依法追訴或裁定交付審理。至觀察、勒戒或強制戒治執行
      完畢釋放後，『5 年後再犯』者，前所實施之觀察、勒戒
      或強制戒治已足以遮斷其施用毒品之毒癮，為期自新及協
      助其斷除毒癮，仍適用『初犯』規定，始應先經觀察、勒
      戒、強制戒治之程序。從而依該次修正後之規定，僅限於
      『初犯』及『5 年後再犯』二種情形，應先經觀察、勒戒
      或強制戒治之程序，此乃該條例第10條之例外規定。倘被
      告於5 年內已再犯，經依法追訴處罰，縱其第3 次（或第
      3 次以上）再度施用毒品之時間，在初犯經觀察、勒戒或
      強制戒治執行完畢釋放5 年以後，因與單純之『5 年後再
      犯』之情形有別，不合於『5 年後再犯』之例外規定；且
      因已於『5 年內再犯』，顯見其再犯率甚高，原實施觀察
      、勒戒或強制戒治，已無法收其實效，即應回歸原則性規
      定，由檢察官逕行起訴，依該條例第10條處罰。」，最高
      法院著有96年度臺非字第69號判決可資參照。查被告前因
      施用毒品，經送戒治處所施以強制戒治，於91年8 月6 日
      強制戒治期滿執行完畢後，又分別於94、95年間，及95年
      間施用第二級毒品，而經本院分別以95年度簡字第281 號
      、95年度易字第1524號案件分別判處罪刑確定，此有被告
      之臺灣高等法院被告前案紀錄表1 份在卷可稽，是被告本
      案又分別於97年3 月27日上午8 時57分為警採尿時往前回
      溯4 日內某時、97年5 月13日上午9 時為警採尿時往前回
      溯4 日內某時施用甲基安非他命各1 次，而為本案兩件犯
      行，揆諸上開說明，自均應由檢察官起訴，故本件起訴合
      法，合先敘明。
（二）甲基安非他命依毒品危害防制條例第2 條第2 項第2 款之
      規定，為第二級毒品，是核被告兩次施用甲基安非他命之
      行為，均係犯同條例第10條第2 項之施用第二級毒品罪。
      被告施用甲基安非他命前後之持有甲基安非他命行為，均
      為其施用之高度行為所吸收，不另論罪。被告所犯上開兩
      件施用第二級毒品罪間，犯意各別、行為互殊，應予分論
      併罰。查被告有如上開犯罪事實欄所載之前案記錄，甫於
      96年11月29日因縮刑期滿而執行完畢之事實，有臺灣高等
      法院被告前案紀錄表1 份在卷可參，其於徒刑執行完畢後
      ，5 年以內故意再犯本案兩件有期徒刑以上之罪，均為累
      犯，皆依刑法第47條第1 項之規定加重其刑。爰審酌被告
      前有多次施用毒品前科，此次再犯顯見其戒除毒癮之意志
      不堅，其施用毒品不僅戕害己身，尚間接敗壞社會風氣，
      及其犯罪之動機、目的、手段、犯後態度等一切情狀，就
      其所犯分別量處如主文所示之刑，並定其應執行之刑。
四、依刑事訴訟法第299 條第1 項前段、第273 條之1 第1 項、
    第310 條之2 、第454 條，毒品危害防制條例第10條第2 項
    ，刑法第11條前段、第47條第1 項、第51條第5 款，判決如
    主文。
五、如不服本判決，得於收受判決書送達之日起10日內，向本院
    提起上訴。
本案經檢察官蔡元仕到庭執行職務。
中    華    民    國    97    年    10    月    31    日
                              臺灣士林地方法院刑事第四庭
                                  法  官  鄭光婷
以上正本證明與原本無異。
如不服本判決，應於收受送達後10日內向本院提出上訴書狀，其
未敘述上訴理由者，應於上訴期間屆滿後20日內向本院補提理由
書狀（均須按他造當事人之人數附繕本）。
                                  書記官  徐仁豐
中    華    民    國    97    年    10    月    31    日
附錄本件論罪科刑法條：
毒品危害防制條例第10條第2項：
施用第二級毒品者，處三年以下有期徒刑。


司法院資訊處製作；財團法人民間司法改革基金會備份。
